# 政府补助如何判断类型

提问人：苹果宝贝 007 时间：2016-07-10 22:22:47
陈版、群内各位大神：
实务中遇到一个问题，请各位帮助判断。企业获得一笔政府补助 180 万元，名目为千人计划引进团队资助资金。资金使用明细表上明确写道：购买设备、购买研发使用材料 143 万元，余下为各种补贴 37 万元。文件要求公司收到款项后要单独建账，专款专用，并及时报告资质资金使用情况。
请问，是否应将 143 万元确认为与资产相关的政府补助并予以递延， 37 万元当期确认为营业外收入？

回答人：chenyiwei
根据《〈企业会计准则第 16 号——政府补助〉应用指南》：
政府补助是无偿的、有条件的。 政府向企业提供补助具有无偿性的特点。政府并不因此而享有企业的所有权，企业未来也不需要以提供服务、转让资产等方式偿还。 政府补助通常附有一定的条件，主要包括：（ 1 ）政策条件。企业只有符合政府补助政策的规定，才有资格申请政府补助。符合政策规定不一定都能够取得政府补助；不符合政策规定、不具备申请政府补助资格的，不能取得政府补助。（ 2 ）使用条件。企业已获批准取得政府补助的，应当按照政府规定的用途使用。
据此，决定政府补助类型的是上述“使用条件”而不是“政策条件”。
就你的问题，如果确实有这方面的购置设备、购买研发用材料的意图，则对于购置设备的支出对应的补助属于与资产相关的补助；对于购买研发材料的补助应根据该支出是资本化还是费用化来确定其补助类型，对应进行会计处理。

提问人：苹果宝贝 007 时间：2016-07-11 14:07:01
接着提问陈版：
如果下放补助文件上列明：购买设备及研发材料 143 万元。而企业短期来看或者之后若干年不会购买该设备，则是不是涉及骗补贴？
财务上该如何处理？

回答人：chenyiwei
可能涉嫌骗补。要根据 1142 号审计准则规定考虑该涉嫌违规事项对财务报表的影响是否已经得到充分反映和披露。建议根据相关补贴资金管理办法文件规定的处罚条款考虑可能会因此受到何种处罚，以及对报表的影响。

提问人：hebirong0415 时间：2016-07-28 15:54:12
遇到同样问题。补助上写明设备补助 50 万，研发材料等其他 150 万，但其设备已在上一年已经购买，折余价值已低于补助金额，这种情况下怎么从递延收益转为损益？
第一次遇到，专项补助已收到在一个监管户中，使用时提供什么资料提取？

回答人：chenyiwei
与资产相关的政府补助超出取得时对应资产账面价值的部分，在确定无需归还的前提下，可以直接计入当期营业外收入。

提问人：hebirong0415 时间：2016-08-11 17:54:28
接上问，补助文件上写明的研发材料等其他 150 万，平时都是费用化，是不是可以直接确认为与收益相关的补助，还是说只能用后续发生的费用，在提取监管户金额时才确认。
与资产相关的补助，其中一部分已经购买，一部分现在才购买，但价值高于补助清单中列示价值，需要按比例确认吗

回答人：chenyiwei
1 、如果该项目累计发生的费用化研发支出已经超出该补助金额，则也可以在实际收到时一次性计入营业外收入，或者也可以采用按比例确认的方法，请注意保持一贯性。 2 、建议按比例确认。

提问人：hebirong0415 时间：2016-08-11 18:05:04
不好意思，还问个问题，比如设备买价 50 万含税，月折旧0.40万元，补助了 20 万，那月转入损益的是20/50*0.40=0.16万元，还是20/(50/1.17)*0.40=0.18万元呢

回答人：chenyiwei
应是后者。